【裁判字號】    99,訴,1312
【裁判日期】    990630
【裁判案由】    偽造文書等
【裁判全文】
臺灣臺中地方法院刑事判決              99年度訴字第1312號
公  訴  人  臺灣臺中地方法院檢察署檢察官
被      告  丙○○
上列被告因偽造文書等案件，經檢察官提起公訴（98年度偵字第
28960號），被告於本院準備程序中就被訴事實為有罪之陳述，
經本院合議庭裁定由受命法官獨任依簡式審判程序審理，判決如
下：
    主    文
丙○○犯攜帶兇器，毀壞安全設備竊盜罪，累犯，處有期徒刑玖
月；又犯竊盜罪，計二罪，均累犯，各處有期徒刑肆月；又犯踰
越牆垣、安全設備，於夜間侵入住宅竊盜罪，累犯，處有期徒刑
玖月；又犯行使偽造私文書罪，計三罪，均累犯，各處有期徒刑
肆月，如附表所示之簽帳單上偽造之「乙○○」署押共枚，均
沒收。應執行有期徒刑貳年肆月，如附表所示之簽帳單上偽造之
「乙○○」署押共枚，均沒收。
    犯罪事實及理由
一、本院認定之犯罪事實、證據並所犯法條，除犯罪事實欄一第
    1行至第6行之記載應補充並更正為「丙○○前於民國96年間
    ，分別因竊盜案件，經臺灣高等法院臺中分院以96年度上易
    字第790號判決有期徒刑2年確定，及本院以96年度簡字第61
    2號簡易判決判處有期徒刑6月，嗣減為有期徒刑3月確定，
    並經定應執行有期徒刑2年2月確定在案，於97年10月24日縮
    短刑期假釋出監，而於98年3月12日保護管束期滿，未經撤
    銷假釋，其未執行之刑視為已執行完畢。詎猶不知悔改，先
    後為下列犯行：」，及證據並所犯法條欄增加被告丙○○於
    本院審理時之自白外，餘均與檢察官起訴書之記載相同，茲
    引用之(詳如附件)。
二、論罪科刑部分：
(一)、按刑法第321條第1項第3款之攜帶兇器竊盜罪，係以行為
      人攜帶兇器竊盜為其加重條件，此所謂兇器，其種類並無
      限制，凡客觀上足對人之生命、身體、安全構成威脅，具
      有危險性之兇器均屬之，且祇須行竊時攜帶此種具有危險
      性之兇器為已足，並不以攜帶之初有行兇之意圖為必要；
      本案被告所持以違犯起訴書犯罪事實一、(一)之鐵條雖未
      扣案，然該鐵條既係鐵製物品，且參以被害人陳淑卿於檢
      察官偵訊時具結證述：竊嫌不知以何種工具破壞鐵捲門，
      把鐵捲門弄破，收銀機也被撬開，也有壞掉之情（見臺灣
      臺中地方法院檢察署98年度偵字第28960號上開偵卷頁11
      ），可知該鐵條係屬銳利、質地堅硬之物，依一般社會通
      念，足以危害他人生命、身體之安全，而具有危險性，顯
      為具有危險性之兇器無疑。次按刑法第321條第1項第2款
      規定將「門扇」、「牆垣」、「其他安全設備」並列，則
      所謂「門扇」應專指門戶而言，指分隔住宅或建築物內外
      之出入口大門而言，而所謂「其他安全設備」，指門扇、
      牆垣以外，依社會通常觀念足認為防盜之一切設備者，即
      屬相當，最高法院25年上字第4168號著有判例可參；窗戶
      具有防閑之效用，依社會通常之觀念，屬於維護安全之防
      盜設備，自屬同條文規定之安全設備；又刑法第321條第1
      項第2款之「毀越」，指毀壞與踰越二種情形；復按刑法
      第321條第1項第1款所謂有人居住之建築物，雖不以行竊
      時居住之人即在其內為必要，但必須通常為人所居住之處
      所，始足以當之，最高法院47年臺上第859號判例意旨可
      資參照。核被告如起訴書犯罪事實一、(一)所為，係犯刑
      法第321條第1項第2、3款之攜帶兇器、毀壞安全設備竊盜
      罪，如起訴書犯罪事實一、(二) 及(五) ，均係犯刑法第
      320條第1項之竊盜罪，如起訴書犯罪事實一、(三)所為，
      係犯刑法第321條第1、2款之於夜間侵入住宅及踰越牆垣
      、安全設備竊盜罪，此部分業經實行公訴之檢察官當庭將
      「踰越門扇竊盜罪」之文字，更正為「踰越牆垣、安全設
      備竊盜罪」之文字(見本院卷頁30反)，附此敘明。
(二)、復按信用卡簽帳單係特約商店所制作，用以記載持卡人消
      費項目、金額、時間、商店名稱，得持以經聯合信用卡處
      理中心向發卡銀行請領款項之證明，持卡人每於消費後在
      簽帳單上之署押，則表示持卡人係親自消費，此於簽帳單
      上持卡人簽名欄後，均為該項意思表示之記載即可明之，
      故持卡人於簽帳單上之署押，亦具特定意思表示，是信用
      卡簽帳單自屬文書無疑，而該等文書具有確認持卡人之身
      分，持卡人簽名後之簽帳單係由特約商店核對收執，並轉
      向發卡銀行請款，此簽帳單上之署押，係持卡人以該文書
      內容對於特約商店請求於核對無誤時提供商品或服務，以
      及請求發卡銀行給付款項之依據，是偽造簽帳單上署押之
      文書後，由特約商店及發卡銀行就此等文書進行審查核對
      提供契約給付之過程觀之，實該當於刑法第216條規定之
      行使行為，故核被告如起訴書犯罪事實一、(四)，係犯刑
      法第216條、第210條行使偽造私文書罪及同法第339條第1
      項詐欺取財罪。被告於附表所示簽帳單上偽造「乙○○」
      署押之行為各係偽造私文書之部分行為，而其偽造後持以
      行使，偽造之低度行為各為行使之高度行為所吸收，均不
      另論罪。被告係交付附表所示偽造簽帳單予特約商店店員
      陳嘉浩、許峻瑋、李怡臻而行使之，並同時詐取威士忌洋
      酒1瓶、七星牌香菸共9條等商品，乃被告係分別以一行為
      同時觸犯行使偽造私文書及詐欺取財罪，均為異種想像競
      合，應依刑法第55條之規定，各從一重之行使偽造私文書
      罪論處。
(三)、被告前於96年間，分別因竊盜案件，經臺灣高等法院臺中
      分院以96年度上易字第790號判決有期徒刑2年確定，及本
      院以96年度簡字第612號簡易判決判處有期徒刑6月，嗣減
      為有期徒刑3月確定，並經定應執行有期徒刑2年2月確定
      在案，於97年10月24日縮短刑期假釋出監，而於98年3月1
      2日保護管束期滿，未經撤銷假釋，其未執行之刑視為已
      執行完畢，此有臺灣高等法院被告前案紀錄表1份在卷可
      稽，是被告前受徒刑之執行完畢後，5年以內故意再犯本
      案有期徒刑以上等罪，為累犯，均應依刑法第47條第1項
      規定加重其刑。又被告所為上開起訴書犯罪事實一、(一)
      、(三)之加重竊盜2罪及(二)、(五)之竊盜2罪，及(四)之
      行使偽造私文書3罪間，犯意各別，行為互殊，應予分論
      併罰。爰審酌被告正值年輕，前有多次竊盜前科、素行非
      佳，其不思循正途以謀正當利益，竟為貪圖私利，而以竊
      盜之方式侵害他人財物，並以竊得之信用卡冒刷詐騙物品
      ，顯見其缺乏對他人財產權須予以尊重之觀念，惟衡及被
      告犯後均能坦承犯行之犯後態度等一切情狀，量處如主文
      所示之刑，並定應執行之刑，以資懲儆。另被告於附表所
      示簽帳單上偽簽「乙○○」之署押3枚，不問屬於犯人與
      否，應依刑法第219條之規定予以宣告沒收；又所偽簽之
      商店存根聯係交由特約商店收執，並非屬被告所有之物，
      爰不諭知宣告沒收，附此敘明。復被告持以違犯上開起訴
      書犯罪事實一、(一) 之加重竊盜犯行之鐵條1支，雖係供
      被告犯罪所用之物，惟該鐵條係被告於行竊前，在上開檳
      榔攤附近空地撿拾使用者，且被告行竊後，即將該鐵條丟
      棄在檳榔攤外面之情，業經被告於本院審理時供明在卷（
      見本院卷頁30反），顯見該鐵條1支非被告所有，且被告
      亦無將該鐵條據為己有之意，是該鐵條並非被告所有供犯
      罪所用之物，本院自不得併予宣告沒收；另被告持以違犯
      上開起訴書犯罪事實一、(二)、(五)之竊盜犯行之自備鑰
      匙1支，業據被告於本院審理時供稱：朋友持自備鑰匙1支
      供伊騎用該友人所有的機車，嗣伊委託該友人代為處理退
      租事宜時，亦一併將該支自備鑰匙1支還給朋友，該自備
      鑰匙1支非伊所有，係伊曾經使用過之情(見本院卷頁30反
      至31) ，是該支自備鑰匙既非係被告所有之物，爰亦無從
      宣告沒收之，均附此敘明。
據上論斷，應依刑事訴訟法第273條之1第1項、第299條第1項前
段、第310條之2、第454條第2項，刑法第321條第1項第1款、第2
款、第3款、第320條第1項、第216條、第210條、第339條、第1
項、第47條第1項、第55條、第51條第5款、第219條，刑法施行
法第1條之1第1項、第2項前段，判決如主文。
本案經檢察官甲○○到庭執行職務。
中    華    民    國    99    年     6    月    30    日
                  刑事第三庭    法  官  楊曉惠
以上正本證明與原本無異。
如不服本判決應於收受送達後10日內向本院提出上訴書狀，並應
敘述具體理由；其未敘述上訴理由者，應於上訴期間屆滿後20日
內向本院補提理由書（均須按他造當事人之人數附繕本）「切勿
逕送上級法院」。
                                書記官  謝明倫
中    華    民    國    99    年     6    月    30    日
附錄論罪科刑法條：
刑法第320條第1項
意圖為自己或第三人不法之所有，而竊取他人之動產者，為竊盜
罪，處5年以下有期徒刑、拘役或5百元以下罰金。
刑法第321條第1項
犯竊盜罪而有左列情形之一者，處6月以上、5年以下有期徒刑：
一、於夜間侵入住宅或有人居住之建築物、船艦或隱匿其內而犯
    之者。
二、毀越門扇、牆垣或其他安全設備而犯之者。
三、攜帶兇器而犯之者。
四、結夥三人以上而犯之者。
五、乘火災、水災或其他災害之際而犯之者。
六、在車站或埠頭而犯之者。
刑法第210條
偽造、變造私文書，足以生損害於公眾或他人者，處5年以下有
期徒刑。
刑法第216條
行使第210條至第215條之文書者，依偽造、變造文書或登載不實
事項或使登載不實事項之規定處斷。
刑法第339條第1項
意圖為自己或第三人不法之所有，以詐術使人將本人或第三人之
物交付者，處5年以下有期徒刑、拘役或科或併科一千元以下罰
金。
附表：
┌──┬─────┬──────┬─────┬────┬─────┐
│編號│時間      │ 地點       │盜刷金額  │購得物品│實際刷卡人│
│    │          │            │（新臺幣）│        │及簽帳單之│
│    │          │            │          │        │姓名      │
├──┼─────┼──────┼─────┼────┼─────┤
│1   │98年9月15 │臺中市西屯區│1,800元   │威士忌洋│丙○○；林│
│    │日4時29分 │西屯路3段157│          │酒1瓶   │鴻瑞      │
│    │許        │之1號「松青 │          │        │          │
│    │          │超市宏臺店」│          │        │          │
├──┼─────┼──────┼─────┼────┼─────┤
│2   │98年9月15 │臺中市西屯區│3,000元   │七星牌香│丙○○；林│
│    │日4時35分 │逢甲路192號 │          │菸4條   │鴻瑞      │
│    │許        │「松青超市雅│          │        │          │
│    │          │適店」      │          │        │          │
├──┼─────┼──────┼─────┼────┼─────┤
│3   │98年9月15 │臺中市北屯區│3,750元   │七星牌香│丙○○；林│
│    │日5時15分 │松竹路172號 │          │菸5條   │鴻瑞      │
│    │許        │「松青超市松│          │        │          │
│    │          │竹店」      │          │        │          │
└──┴─────┴──────┴─────┴────┴─────┘

司法院資訊處製作；財團法人民間司法改革基金會備份。
